臺灣基隆地方法院刑事判決　　　　　　　　　　　　　九十三年度訴字第二六一號
　　公　訴　人　臺灣基隆地方法院檢察署檢察官
　　被　　　告　甲○○　男　四.
右列被告因違反毒品危害防制條例案件，經檢察官提起公訴（九十三年度毒偵字第六
００號）暨移送併辦（九十三年度毒偵字第六七０號），本院合議庭評議由受命法官
獨任以簡式審判程序進行審理，並判決如左：
    主      文
甲○○連續施用第一級毒品，累犯，處有期徒刑捌月。扣案之橡皮膠管壹條及葡萄糖
壹包，均沒收之。
    事      實
一、甲○○前曾因違反麻醉藥品管理條例等案件，先後經法院判處有期徒刑一年六月
    、五年六月確定，於民國八十七年七月六日入監執行，上開二罪刑期接續，於八
    十三年十一月三日假釋出監，八十七年十二月二十一日假釋期滿未經撤銷假釋，
    其未執行之刑，以已執行論。
二、甲○○前曾因施用毒品案件，經觀察、勒戒後，因有繼續施用毒品之傾向，經本
    院裁定令入戒治處所施以強制戒治期滿，由臺灣基隆地方法院檢察署檢察官於九
    十二年九月二十九日，以九十二年度戒毒偵字第六六號為不起訴處分確定。乃甲
    ○○仍不知惕勵己行，基於施用毒品之概括犯意，自九十二年九月三十日起，至
    九十三年五月十六日止，在基隆市○○路一六八巷二弄十五號三樓其住處，以將
    海洛因置放在注射針筒內摻水稀釋後再予施打之方式，連續施用第一級毒品海洛
    因多次，平均二、三日施用一次。嗣為警分別於九十三年二月九日，在基隆市○
    ○區○○路一號查獲，並採其尿液送驗，結果呈嗎啡陽性反應；於九十三年三月
    三十日，在基隆市○○路一六八巷二弄十五號三樓其住處依法搜索時，當場查扣
    得甲○○所有供施打海洛因用之橡皮膠管乙條及葡萄糖乙包，嗣並採其尿液送驗
    ，結果亦呈嗎啡陽性反應，始知上情。
三、案經基隆市警察局第四分局報請臺灣基隆地方法院檢察署檢察官偵查起訴暨移送
    併辦，本院合議庭評議由受命法官獨任以簡式審判程序進行審理。
    理      由
壹、程序事項
    查本件被告甲○○所犯者非為死刑、無期徒刑、最輕本刑為三年以上有期徒刑之
    罪或高等法院管轄第一審案件，其於準備程序進行中，先就被訴事實為有罪之陳
    述，經告知其簡式審判程序之旨，並聽取公訴人之意見後，本院業已依刑事訴訟
    法第二百七十三條之一第一項之規定，裁定由受命法官獨任以簡式審判程序進行
    本案之審理。
貳、實體事項
一、右揭事實業據被告甲○○於本院審理時坦承不諱，且有被告所有供施打海洛因用
    之橡皮膠管乙條及葡萄糖乙包扣案可佐；而被告前後二次為警查獲後所採集之尿
    液檢體，經基隆市警察局第四分局分別送請基隆市衛生局、臺灣檢驗科技股份有
    限公司檢驗之結果，均呈嗎啡陽性反應之事實，分別有基隆市衛生局基衛檢字第
    ０九三０００五０四五號檢驗成績書、臺灣檢驗科技股份有限公司九十三年二月
    十六日ＣＨ／二００四／二０一八一號濫用藥物尿液檢驗報告正本各乙紙在卷可
    按；參之「一般人注射海洛因後經體內吸收代謝約三十分鐘後，以嗎啡型態為主
    開始排入尿中，且以最初六至十二小時排泄量最多。若以日計，約有百分之八十
    之毒品代謝物（嗎啡）可在注射後二十四小時內陸續由尿中排出體外，剩餘量則
    可能在數日內分別排出體外」等情節，有法務部調查局九十年四月十二日陸(一)
    字第九０一三三三三五號函在卷可憑，綜合上情以觀，本院因認被告自白施用第
    一級毒品之情節，與事實相符，可以採信。又被告前因施用毒品案件，經觀察、
    勒戒後，因有繼續施用毒品之傾向，經本院裁定令入戒治處所施以強制戒治期滿
    ，由臺灣基隆地方法院檢察署檢察官於九十二年九月二十九日，以九十二年度戒
    毒偵字第六六號為不起訴處分在案等情，有臺灣高等法院被告全國前案紀錄表乙
    件附卷足佐。綜上所陳，本件事證明確，被告經強制戒治後，復行施用毒品之犯
    行，洵堪認定。
二、查海洛因係毒品危害防制條例所列管之第一級毒品，此為該條例第二條第二項第
    一款所明定；核被告於強制戒治經檢察官為不起訴處分以後，五年以內再犯施用
    第一級毒品海洛因之行為，係犯毒品危害防制條例第十條第一項之施用第一級毒
    品罪。被告施用第一級毒品前後，持有第一級毒品海洛因之低度行為，應為施用
    毒品之高度行為所吸收，不另論罪。被告前後多次施用第一級毒品海洛因之犯行
    ，時間緊接，手法相類，所犯復係構成要件相同之罪名，顯係基於概括犯意反覆
    為之，為連續犯，應依刑法第五十六條之規定，論以一罪，並加重其刑。未據檢
    察官起訴之部分，與已經起訴並經本院認定為有罪之部分，有連續犯之裁判上一
    罪關係，詳如前述，依審判不可分之原則，自亦為起訴效力之所及，而為本院所
    應併予審理。末查，被告曾有如前所述之犯罪科刑及刑之執行情形，此有臺灣高
    等法院被告全國前案紀錄表在卷可參，其於有期徒刑執行完畢後，五年以內再犯
    本起最重本刑有期徒刑以上之罪，為累犯，應依刑法第四十七條之規定，遞予加
    重其刑。本院審酌被告犯罪之動機、吸食頻率、曾有施用毒品之前科仍不知悔改
    ，一再犯下本案，惟犯罪後坦承犯行、態度良好，且所犯之施用毒品犯行乃戕害
    自己身心健康，並未危及他人等一切情狀，量處如主文之刑，以示懲儆。扣案之
    橡皮膠管乙條及葡萄糖乙包，為被告所有供本件犯罪所用之物，爰併依刑法第三
    十八條第一項第二款之規定，宣告沒收。
據上論斷，應依刑事訴訟法第二百七十三條之一第一項、第二百九十九條第一項前段
，毒品危害防制條例第二十三條第二項、第十條第一項，刑法第十一條前段、第五十
六條、第四十七條、第三十八條第一項第二款，判決如主文。
本案經檢察官張長樹到庭執行職務。
中      華      民      國      九十三      年      五      月  二十七  日
                                臺灣基隆地方法院刑事第四庭
                                    法    官    王  慧  惠
右正本證明與原本無異。
對於本件判決如有不服，應於收受送達後十日內，向本院提出上訴書狀，上訴於臺灣
高等法院，並按他造當事人之人數附具繕本。
                                    書 記 官    吳  麗  雲
中      華      民      國      九十三      年      五      月  二十七  日
附錄論罪法條：
毒品危害防制條例第十條
施用第一級毒品者，處六月以上五年以下有期徒刑。
施用第二級毒品者，處三年以下有期徒刑。
